---
title: "Installation"
author: "Mikaël SWAWOLA"
date: "14/05/2019"
output: html_document
---

```{r setup, include=FALSE}
knitr::opts_chunk$set(echo = TRUE)
```

La procédure d'installation de TensorFlow et Keras varie considérablement d'un système d'exploitation à l'autre et d'un type de matériel à l'autre. Nous utiliserons pour l'atelier des machines virtuelles avec GPU préinstallées.

## Installation sur CPU

En premier lieu, installez le paquet 'devtools'.

Si l'installation échoue, assurez-vous d'avoir les libraries suivantes installées sur votre système d'exploitation:
* zlib1g-dev libssl-dev (package on e.g. Debian and Ubuntu)
* zlib-devel openssl-devel (package on e.g. Fedora, CentOS and RHEL)
* openssl (Homebrew package on OS X)
```{r}
install.packages("devtools")
```

Ensuite, installez les paquets R TensorFlow et Keras (dans cet ordre) à partir des dépot Github
```{r}
devtools::install_github("rstudio/tensorflow")
devtools::install_github("rstudio/keras")
```

L'interface Keras R utilise par défaut TensorFlow. Pour installer à la fois la bibliothèque Keras et TensorFlow, utilisez la fonction suivante:

```{r}
library(keras)
install_keras()
```

## Test de l'installation
```{r}
is_keras_available()
```
